臺灣新北地方法院民事裁定　　　　　　　 110年度亡字第90號
聲　請　人　徐宗全　

上列聲請人聲請宣告徐錦貴死亡事件，本院裁定如下：
   主  文
准對失蹤人徐錦貴（男、民國三十五年九月十日生、身分證統一
編號：Z000000000號、住新北市○○區○○路○○○
號四樓）為宣告死亡之公示催告。
該失蹤人徐錦貴應於本公示催告公告之翌日起陸個月內，向本院
陳報現尚生存，如不陳報，本院將宣告其為死亡。
無論何人，凡知該失蹤人徐錦貴之生死者，均應於上開期間內，
將其所知之事實，陳報本院。
    理  由
一、聲請意旨略以：聲請人徐宗全為失蹤人徐錦貴之子，失蹤人
    於民國103 年10月14日離家至汐止大尖山爬山後即未歸返，
    聲請人及家人四處查尋無著，並至警局申報為失蹤人口，失
    蹤人迄今音訊杳然，生死不明，爰依民法第8 條及家事事件
    法第154 條規定，聲請准予為宣告死亡之公示催告等語。
二、按失蹤人失蹤滿7 年後，或失蹤人為80歲以上者，於失蹤滿
    3 年後，或失蹤人為遭遇特別災難者，於特別災難終了滿1
    年後，法院得因利害關係人或檢察官之聲請，為死亡之宣告
    ，民法第8 條定有明文。又法院准許宣告死亡之聲請者，應
    公示催告；公示催告，應記載下列各款事項：㈠失蹤人應於
    期限內陳報其生存，如不陳報，即應受死亡之宣告。㈡凡知
    失蹤人之生死者，應於期間內將所知陳報法院；前向陳報期
    間，自公示催告最後登載公報或新聞紙之日起，應有6 個月
    以上，家事事件法第156 條第1 項、第2 項、第3 項準用家
    事事件法第130 條第5 款亦有明文。
三、經查，聲請人主張之上開事實，業據其提出戶籍謄本、台北
    市政府警察局大安分局敦化南路派出所受（處）理案件證明
    單等件為證，且經證人即失蹤人配偶徐湯瑞珠到庭證稱：當
    天失蹤人說要去山上採藥，有打電話問伊要不要去，伊在燉
    牛肉走不開，他就自己去，當時是白天，到傍晚時失蹤人沒
    有回來，第二天也沒有回來，伊就緊張去報警、大家就一直
    去找，但都沒有消息等語（見本院卷第70頁）。又本院依職
    權查詢失蹤人徐錦貴之臺灣高等法院被告前案紀錄表、臺灣
    高等法院在監在押全國紀錄表、勞健保投保資料、入出境資
    訊、所得資料，均查無相關紀錄，且函詢台北巿政府警察局
    大安分局，亦經該分局回覆至今均未有查獲紀錄等情，有各
    該網路資料查詢結果、臺北巿政府警察局大安分局110 年10
    月27日北市警安分防字第1103023503號函附之失蹤人口系統
    個別查詢資料報表在卷可憑，堪認聲請人前揭主張為真實。
    故本件聲請，核與首開規定相符，應予准許。
四、依家事事件法第156 條第2 項，裁定如主文。
中    華    民    國   110    年    11    月    8     日
                  家事法庭    法  官  楊朝舜
以上正本係照原本作成。
如對本裁定抗告須於裁定送達後10日內向本院提出抗告狀，並繳
納抗告費新臺幣1,000 元。
中    華    民    國   110    年    11    月    8     日
                              書記官  賴怡婷